臺灣高等法院高雄分院刑事判決　　　　　九十三年度上易字第五六號
　　上　訴　人
　　即　被　告　甲○○
　　選任辯護人　李文禎　律師
　　　　　　　　黃如流
右上訴人因業務侵占案件，不服臺灣高雄地方法院九十二年度易字第二二四七號中華
民國九十二年十二月三十一日第一審判決（聲請簡易判決處刑案號：臺灣高雄地方法
院檢察署九十二年度偵字第一九七八六號），提起上訴，本院判決如左：
      主      文
原判決撤銷。
甲○○連續意圖為自己不法之所有，而侵占對於業務上所持有之物，處有期徒刑捌月
。
      事      實
一、甲○○自民國（下同）九十年四月間起至九十一年十月間止，受僱於金日實業股
    份有限公司高雄分公司（下稱金日公司）擔任業務員，負責該公司產品行銷及向
    客戶催收貨款，為從事業務之人。詎甲○○竟基於意圖為自己不法所有之概括犯
    意，自九十一年一月間起至九十一年十月止，連續多次侵占其業務上所持有如附
    表所示之貨款計新台幣（下同）一百三十一萬七千零二十五元。嗣經金日公司人
    員查帳發覺，甲○○乃簽立協議書一紙坦承侵占犯行，並允諾償還，惟嗣後均未
    依約清償。
二、案經金日實業股份有限公司訴請臺灣高雄地方法院檢察署檢察官偵查後聲請簡易
    判決處刑。
      理      由
一、右揭事實業據被告坦承不諱，核與告訴人金日公司之代理人孫緒全指訴之情節相
    符，復有被告任職該公司之人事資料表、協議書各一份及該公司催收帳款明細表
    五紙等附卷可稽。本件事證明確，被告犯行堪予認定。
二、核被告所為係犯刑法第三百三十六條第二項之業務侵占罪。被告先後多次犯行，
    時間緊接，方法相同，所犯係構成要件相同之罪，顯係基於概括犯意所為，為連
    續犯，依刑法第五十六條之規定，以一罪論，並加重其刑。
三、原審據以論罪科刑，固非無見。但查法院於科刑時，應審酌被告之犯罪動機，此
    為刑法第五十七條第一款所明定；按被告前述任職時間，適逢其母重病，支付醫
    療費用二十三萬餘元，又代母還債八十五萬元，此有醫療費用證明單，及債權人
    書立之證明書可資參考，被告辯稱其因負責此鉅額費用而侵占，此動機原審未予
    審酌，遽認檢察官求刑有期徒刑六月為不宜，尚有可議，被告上訴求予緩刑，固
  無理由，但原判決既有可議，應予撤銷改判；爰審酌被告所侵占金額非少數，達
    一百三十一萬餘元，犯後雖積極與告訴人和解，但僅清償數萬元，對於其擬分期
    付款之和解方案，迄未能獲得告訴人同意，犯後態度除坦承犯行外，難認良好，
    其因支付乃母之醫療費用及債務而犯罪之動機，並非絕對可予同情等一切情狀，
    量處有期徒刑八月。
據上論結，應依刑事訴訟法第三百六十九條第一項前段、第三百六十四條、第二百九
十九條第一項前段，刑法第五十六條、第三百三十六條第二項，罰金罰鍰提高標準條
例第一條前段，判決如主文。
本案經檢察官方娜蓉到庭執行職務。
中    華    民    國     九十三     年       四       月      二十七    日
                              臺灣高等法院高雄分院刑事第八庭
                                  審判長法官  郭雅美
                                        法官  張意聰
                                        法官  江泰章
右正本證明與原本無異。
不得上訴。
                                      書記官  陳金卿
中    華    民    國     九十三     年       四       月      二十九    日
附錄：本判決論罪科刑法條：
刑法第三百三十六條第二項
對於業務上所持有之物，犯前條第一項之罪者，處六月以上五年以下有期徒刑，得併
科三千元以下罰金。
                                                                        Ｑ
